fr: Fonctionnalités du disque volant: Anneaux aérodynamiques; Adapté aux chiens (résistant aux morsures); Flexible; Phosphorescent; Couleurs haute visibilité; Centre creux; Comprend un sac de transport; Comprend plusieurs disques; Sûr pour l’intérieur (doux); À LED / lumineux; Disque de poche / mini; Bord souple / en mousse; Flotte sur l’eau; Sifflant; Conception résistante au vent; Autre
tr: Uçan disk özellik seti: Aerodinamik halkalar; Köpeklere uygun (ısırmaya dayanıklı); Esnek; Karanlıkta parlayan; Yüksek görünürlüklü renk grubu; İçi boş merkez; Taşıma çantası dahil; Birden fazla disk içerir; İç mekan için güvenli (yumuşak); LED'li/ışıklı; Cep/mini boy disk; Yumuşak/sünger kenar; Suda yüzen; Islıklı; Rüzgara dayanıklı tasarım; Diğer
ko: 플라잉 디스크 기능 세트: 공기 역학적 링; 반려견용(물어뜯기 강함); 유연함; 야광; 높은 가시성 색상; 중앙이 비어 있음; 휴대용 가방 포함; 여러 개의 디스크 포함; 실내용(부드러움); LED/조명; 포켓/미니 디스크; 소프트/폼 가장자리; 물에 뜸; 휘파람 소리; 방풍 디자인; 기타
vi: Bộ tính năng của đĩa bay: Vòng khí động học; Phù hợp cho chó (chống cắn); Linh hoạt; Phát sáng trong bóng tối; Màu sắc dễ nhìn; Trống giữa; Kèm túi đựng; Kèm nhiều đĩa bay; An toàn trong nhà (mềm); LED/phát sáng; Bỏ túi/nhỏ; Mép mềm/xốp; Nổi trên nước; Có còi; Thiết kế kháng gió; Khác
pl: Zestaw funkcji latającego dysku: Pierścienie aerodynamiczne; Dla psów (odporny na gryzienie); Elastyczny; Świecący w ciemności; Kolorystyka o wysokiej widoczności; Pusty środek; Zawiera torbę transportową; Zawiera wiele dysków; Do użytku w pomieszczeniach (miękki); LED / podświetlany; Kieszonkowy / mini dysk; Miękka / piankowa krawędź; Unoszący się na wodzie; Gwiżdżący; Konstrukcja odporna na wiatr; Inne
fi: Lentokiekon ominaisuusjoukko: Aerodynaamiset renkaat; Koiraystävällinen (kestää puremista); Joustava; Pimeässä hohtava; Huomioväri; Ontto keskusta; Sisältää kantokassin; Sisältää useita kiekkoja; Sopii sisäkäyttöön (pehmeä); LED/Valaistu; Tasku-/minikiekko; Pehmeä/vaahtomuovireuna; Vedessä kelluva; Viheltävä; Tuulenpitävä muotoilu; Muu
sv: Funktionsuppsättning för flygande skiva: Aerodynamiska ringar; Hundvänlig (bittålig); Böjlig; Självlysande; Väl synliga färger; Ihålig mitten; Bärväska ingår; Flera discar ingår; Säker för inomhusbruk (mjuk); LED/lysande; Fick-/minidisc; Mjuk/skumkant; Flyter i vatten; Visslande; Vindtålig design; Övrigt
sk-SK: Súbor funkcií lietajúceho disku: Aerodynamické krúžky; Vhodné pre psy (odolné voči prehryznutiu); Flexibilné; Svietiace v tme; Dobre viditeľné farby; Dutý stred; S prenosnou taškou; Obsahuje viacero diskov; Bezpečné do interiéru (mäkké); S LED svetlom/podsvietením; Vreckový/mini disk; Mäkký/penový okraj; Plávajúce na vode; Pískajúce; Dizajn odolný voči vetru; Iné
zh-CN: 飞盘功能集: 空气动力学环; 适合宠物狗（防咬）; 弹性好; 夜光; 高能见度配色; 镂空中心; 包含手提袋; 包含多个飞盘; 室内安全（软质）; LED/发光; 口袋/迷你飞盘; 柔软/泡沫边缘; 水上漂浮; 带哨声; 抗风设计; 其他
pt-PT: Conjunto de recursos de disco voador: Anéis aerodinâmicos; Adequado para cães (resistente a mordidas); Flexível; Brilha no escuro; Cores de alta visibilidade; Centro oco; Inclui saco de transporte; Inclui vários discos; Seguro para interiores (macio); LED/iluminado; Disco de bolso/mini; Borda macia/de espuma; Flutua na água; Assobio; Design resistente ao vento; Outro
ja: フライングディスクの機能セット: エアロダイナミックリング; 犬用 (噛み耐性あり); フレキシブル; 蓄光; 高視認性カラー; センターホール; キャリーバッグ付き; 複数ディスク入り; 室内用 (ソフト); LED/ライトアップ; ポケット/ミニディスク; ソフト/フォームエッジ; 水に浮く; 音が鳴る (ホイッスル); 耐風デザイン; その他
bg-BG: Набор от функции за летящ диск: Аеродинамични пръстени; Подходящ за кучета (устойчив на хапане); Гъвкав; Светещ в тъмното; Цветове с висока видимост; Кух център; Включва чанта за носене; Включва няколко диска; Безопасен за закрито (мек); LED/светещ; Джобен/мини диск; Мек/от пяна ръб; Плаващ във вода; Свирещ; Устойчив на вятър дизайн; Друго
hu: Frizbi funkciókészlet: Aerodinamikus gyűrűk; Kutyabarát (harapásálló); Rugalmas; Sötétben világító; Jól látható szín; Üreges közepű; Hordozótáskával; Több korongot tartalmaz; Beltéri használatra biztonságos (puha); LED-es / világító; Zseb- / minikorong; Puha / szivacsperemes; Vízen lebegő; Fütyülő; Szélálló kialakítás; Egyéb
nb: Funksjonssett for flygende disker: Aerodynamiske ringer; Hundevennlig (bitebestandig); Fleksibel; Selvlysende; Farger med høy synlighet; Hult senter; Bæreveske inkludert; Inkluderer flere disker; Trygg innendørs (myk); LED / lyser opp; Lomme-/minidisk; Myk / skumkant; Flyter i vann; Plystrende; Vindavvisende design; Annet
th: ชุดคุณสมบัติจานบิน: วงแหวนตามหลักอากาศพลศาสตร์; เป็นมิตรกับสุนัข (ทนต่อการกัด); ยืดหยุ่น; เรืองแสงในที่มืด; สีที่มองเห็นได้ชัดเจน; ตรงกลางกลวง; แถมกระเป๋าพกพา; มีหลายแผ่น; ปลอดภัยสำหรับใช้ในร่ม (นุ่ม); LED/มีไฟ; แผ่นดิสก์ขนาดพกพา/มินิ; ขอบนุ่ม/โฟม; ลอยน้ำได้; มีเสียงหวีด; ดีไซน์ต้านลม; อื่นๆ
es: Conjunto de características del disco volador: Anillos aerodinámicos; Para perros (resistente a mordeduras); Flexible; Brilla en la oscuridad; Colores de alta visibilidad; Centro hueco; Incluye bolsa de transporte; Incluye varios discos; Seguro para interiores (suave); Con luz/LED; Disco de bolsillo/mini; Borde de espuma/suave; Flota en el agua; Que silba; Diseño resistente al viento; Otro
hr-HR: Skup značajki letećeg diska: Aerodinamični prstenovi; Za pse (otporno na ugrize); Fleksibilno; Svijetli u mraku; Visoko vidljive boje; Šuplja sredina; Uključuje torbu za nošenje; Uključuje više diskova; Za upotrebu u zatvorenom (meko); LED / sa svjetlom; Džepni / mini disk; Meki / pjenasti rub; Pluta na vodi; Zviždi; Dizajn otporan na vjetar; Ostalo
sl-SI: Nabor funkcij letečega diska: Aerodinamični obroči; Prijazno do psov (odporno na grizenje); Prilagodljivo; Sveti v temi; Dobro vidne barve; Votla sredina; Vključuje torbo za prenašanje; Vključuje več diskov; Varno za notranje prostore (mehko); Osvetlitev LED; Žepni/mini disk; Rob iz pene/mehek rob; Plava na vodi; Piskanje; Zasnova za odpornost proti vetru; Drugo
de: Funktionsumfang der Wurfscheibe: Aerodynamische Ringe; Hundefreundlich (bissfest); Flexibel; Leuchtet im Dunkeln; Gut sichtbare Farbgebung; Hohle Mitte; Inklusive Tragetasche; Enthält mehrere Scheiben; Für drinnen geeignet (weich); LED/Leuchtend; Taschen-/Minischeibe; Weicher Rand / Schaumstoffrand; Schwimmt im Wasser; Pfeifend; Windresistentes Design; Sonstiges
el: Σετ χαρακτηριστικών ιπτάμενου δίσκου: Αεροδυναμικοί δακτύλιοι; Φιλικό για σκύλους (ανθεκτικό στα δαγκώματα); Εύκαμπτο; Που φωσφορίζει στο σκοτάδι; Χρωματισμός υψηλής ορατότητας; Κούφιο κέντρο; Περιλαμβάνει τσάντα μεταφοράς; Περιλαμβάνει πολλαπλούς δίσκους; Ασφαλές για εσωτερικό χώρο (μαλακό); Με LED/φωτιζόμενο; Δίσκος τσέπης/μίνι δίσκος; Μαλακό άκρο/άκρο από αφρό; Επιπλέει στο νερό; Που σφυρίζει; Σχεδιασμός ανθεκτικός στον άνεμο; Άλλο
pt-BR: Conjunto de recursos do disco voador: Anéis aerodinâmicos; Adequado para cães (resistente a mordidas); Flexível; Brilha no escuro; Cores de alta visibilidade; Centro oco; Inclui bolsa de transporte; Inclui vários discos; Seguro para ambientes internos (macio); LED/Luminoso; Disco de bolso/mini; Borda macia/espuma; Flutua na água; Assobia; Design resistente ao vento; Outro
zh-TW: 飛盤功能集: 空氣動力學圓環; 寵物友善 (耐咬); 柔軟彈性; 夜光; 高能見度配色; 中空設計; 附收納袋; 內含多片飛盤; 室內安全 (軟質); LED/發光; 口袋/迷你飛盤; 軟質/泡棉邊緣; 水上漂浮; 帶哨聲; 抗風設計; 其他
lt-LT: Skraidančio disko funkcijų rinkinys: Aerodinaminiai žiedai; Tinka šunims (atsparus kramtymui); Lankstus; Švyti tamsoje; Ryškios spalvos; Tuščiaviduris vidurys; Su nešiojimo krepšiu; Pridedami keli diskai; Saugus naudoti patalpose (minkštas); LED / šviečiantis; Kišeninis / mini diskas; Minkštas / putplasčio kraštas; Plūduriuojantis vandenyje; Švilpiantis; Vėjui atsparus dizainas; Kita
da: Funktionssæt for flyvende disk: Aerodynamiske ringe; Hundevenlig (bideresistent); Fleksibel; Selvlysende; Højsynlighedsfarve; Hul i midten; Inklusive bæretaske; Inkluderer flere discs; Sikker til indendørs brug (blød); LED/med lys; Lomme-/minidisc; Blød/skumkant; Kan flyde på vand; Med fløjtelyd; Vindresistent design; Andet
en: Flying disc feature set: Aerodynamic rings; Dog-friendly (bite resistant); Flexible; Glow-in-the-dark; High-visibility colorway; Hollow center; Includes carrying bag; Includes multiple discs; Indoor-safe (soft); LED/light-up; Pocket/mini disc; Soft/foam edge; Water-floating; Whistling; Wind-resistant design; Other
cs: Sada prvků létajícího disku: Aerodynamické kroužky; Pro psy (odolné proti kousání); Ohebné; Svítící ve tmě; Vysoce viditelné barvy; Dutý střed; Včetně transportní tašky; Obsahuje více disků; Bezpečné pro interiér (měkké); LED / svítící; Kapesní / mini disk; Měkký/pěnový okraj; Plovoucí na vodě; Hvízdající; Větruodolný design; Ostatní
it: Funzionalità del disco volante: Anelli aerodinamici; Per cani (resistente ai morsi); Flessibile; Fosforescente; Colorazione ad alta visibilità; Centro cavo; Include borsa per il trasporto; Include più dischi; Sicuro per interni (morbido); LED/luminoso; Disco tascabile/mini; Bordo morbido/in schiuma; Galleggiante; Fischiante; Design resistente al vento; Altro
ro-RO: Set de caracteristici ale discului zburător: Inele aerodinamice; Pentru câini (rezistent la mușcături); Flexibil; Strălucește în întuneric; Culori cu vizibilitate ridicată; Centru gol; Include geantă de transport; Include mai multe discuri; Sigur pentru interior (moale); LED/Luminos; Disc de buzunar/mini; Margine moale/din spumă; Plutește pe apă; Care fluieră; Design rezistent la vânt; Altele
nl: Frisbee functieset: Aërodynamische ringen; Hondvriendelijk (bijtbestendig); Flexibel; Glow-in-the-dark; Opvallende kleurstelling; Hol midden; Inclusief draagtas; Inclusief meerdere schijven; Veilig voor binnenshuis (zacht); Led/lichtgevend; Zak-/minischijf; Zachte/schuimrand; Blijft drijven op water; Fluitend; Windbestendig ontwerp; Overige
ru: Набор особенностей летающего диска: Аэродинамические кольца; Подходит для собак (устойчив к укусам); Гибкий; Светящийся в темноте; Заметная расцветка; Полый центр; Чехол в комплекте; Несколько дисков в комплекте; Безопасен для помещений (мягкий); Светодиодный/светящийся; Карманный/мини-диск; Мягкий/пенный край; Плавающий в воде; Свистящий; Ветроустойчивый дизайн; Другое